【裁判字號】    99,上易,37
【裁判日期】    990119
【裁判案由】    傷害等
【裁判全文】
臺灣高等法院刑事判決            99年度上易字第37號
上  訴  人
即  被  告  乙○○
上列上訴人因傷害等案件，不服臺灣宜蘭地方法院98年度易字第
453號，中華民國98年12月8日第一審判決（起訴案號：臺灣宜蘭
地方法院檢察署98年度偵字第2174號），提起上訴，本院判決如
下：
    主  文
上訴駁回。
    理  由
一、不服第一審判決而上訴於第二審法院者，應提出上訴書狀，
    上訴書狀應敘述具體理由，刑事訴訟法第361條第1項、第2
    項定有明文。所謂「應敘述具體理由」，係指須就不服判決
    之理由為具體之敘述而非空泛之指摘而言。本件原判決認定
    ：被告乙○○毀損告訴人甲○○所有車號IQ-7879號自小客
    車之前擋風玻璃、左側駕駛座之玻璃、引擎蓋鐵板及所戴之
    眼鏡。並持該鐵條打告訴人左脅部、背部，以拳頭毆擊告訴
    人之頭、臉部，造成告訴人受有左背部擦傷、左眉外側太陽
    穴處撕裂傷、鼻上方兩眼之間撕裂傷等傷勢等情。因而論被
    告以犯毀損他人物品罪，處有期徒刑貳月；又犯傷害罪，處
    有期徒刑月。應執行有期徒刑肆月。並分別諭知如易科罰
    金，以新臺幣壹仟元折算壹日。係依憑被告已坦承：伊認為
    甲○○詐騙伊母親之存款，伊遂於98年2月28日下午2時，前
    往宜蘭縣員山鄉○○路29  -6號甲○○住處，欲找甲○○理
    論。當天伊有拿鐵條砸壞甲○○車子的前擋風玻璃、左側駕
    駛座玻璃、引擎蓋鐵板，也有拿鐵條打甲○○的肚子邊及背
    部，並用拳頭打甲○○戴眼鏡的的頭部，導致甲○○身體受
    傷等情不諱。並據告訴人指證綦詳，核與證人林吳招治、林
    李阿里、林阿英、張娥證述情節均相符合。並有眼鏡毀損相
    片、車輛毀損相片、煥發企業社車輛修復估價單、鴻文名品
    有限公司眼鏡修復估價單、國立陽明大學附設醫院驗傷診斷
    書可資佐證等證據資料，而為論斷，已敘明其所憑之證據及
    認定之理由。並說明被告雖辯稱：當天係告訴人之母林吳招
    治先動手打伊云云。縱然屬實，亦不能合理、合法化被告砸
    毀告訴人財物及傷害告訴人身體之行為之理由。經核認事用
    法及量刑均無不合。
二、被告上訴意旨略稱：甲○○與其母指控不實，林吳招治拿鐵
    打被告，甲○○又打被告臉及鼻子二至三拳，被告才奪下鐵
    條打甲○○腰部一下。證人林李阿里、林阿英是甲○○的嬸
    嬸，證詞偏頗，請傳張娥再次作證等語。然並未具體指明原
    判決有何認事、用法或量刑等足以影響判決本旨之違法或不
    當情形。又原判決係採證人張娥於檢察官偵訊時及原審審理
    時結證稱：98年2月28日下午，我聽見有人吵架，我走出去
    ，看見乙○○、甲○○在搶鐵條，乙○○還用拳頭打甲○○
    戴眼鏡的臉部，打到了甲○○的眼鏡及臉部，林吳招治也持
    竹子及用手打乙○○背部，我就上前搶走鐵條離開云云，資
    為判決基礎，上訴意旨並未說明原判決採信張娥之證詞有何
    違背證據法則或有如何必須再傳訊作證之理由。是上訴意旨
    空泛指摘原判決不當，自不合於首揭提起第二審上訴，上訴
    書狀應敘述具體理由之規定。其上訴顯屬違背法律上之程式
    ，爰不經言詞辯論，駁回其上訴。
據上論斷，應依刑事訴訟法第367條前段、第372條，判決如主文
。
中    華    民    國    99    年    1     月    19    日
                  刑事第十二庭審判長法  官  蔡永昌
                                    法  官  吳啟民
                                    法  官  蔡國在
以上正本證明與原本無異。
不得上訴。
                                    書記官  顧哲瑜
中    華    民    國    99    年    1     月    19    日


司法院資訊處製作；財團法人民間司法改革基金會備份。
